臺灣士林地方法院刑事判決　　　　　　　　　　　九十一年度自更（一）字第一號
　　自　訴　人　甲○○
　　被　　　告　乙○○○
　　被　　　告　楊貴英即丙○.
　　選任辯護人　徐惠珍
右列被告因偽造文書案件，經自訴人提起自訴（八十八年度自字第四三號），經本院
判決自訴不受理，自訴人不服提起上訴，嗣經最高法院發回台灣高等法院更審判決發
回（九十年度上更（一）字第一○一六號），本院判決如左：
    主  文
乙○○○、楊貴英均無罪。
    理  由
一、自訴意旨略以：被告乙○○○、楊貴英二人於台灣士林地方法院檢察署開庭調查
    八十八年他字第九十一號詐欺案件時，明知自訴人甲○○簽發如附表編號１、２
    、３三張本票，是交給楊貴英換回之前簽發之三張同額舊本票，而不是交付同額
    現金，竟於前述案件偵查中供稱是交付共新台幣八十萬元現金給自訴人。又被告
    二人明知每月從自訴人處所收之分期清償款，早已超過一分以上，但卻供稱只有
    一分。又自訴人於八十二年三月二十日、八十三年十二月十日、八十三年十二月
    二十五日、八十四年十月十五日，分別向被告楊貴英借款三十萬元、三十萬元、
    二十萬元、三十萬元，並於嗣後分別簽發如附表編號１、２、３、４之本票換回
    ，又於屆期均由自訴人分期清償完畢，但被告二人卻供稱分文未清償。以此
    不實事項，而使書記官記錄在訊問筆錄上，企圖矇騙法官製作錯誤判決，以便一
    債兩討。因認被告二人涉有刑法第二百十四條之偽造文書罪嫌。
二、按犯罪事實應依證據認定之，無證據不得推定其犯罪事實。又不能證明被告犯罪
    者，應諭知無罪之判決，刑事訴訟法第一百五十四條、第三百零一條第一項分別
    定有明文。又按刑法第二百十四條所謂使公務員登載不實事項於公文書罪，須一
    經他人之聲明或申報，公務員即有登載之義務，並依其所為之聲明或申報予以登
    載，而屬不實之事項者，始足構成，若其所為聲明或申報，公務員尚須為實質之
    審查，以判斷其真實與否，始得為一定之記載者，即非本罪所稱之使公務員登載
    不實（七十三年台上字第一○一七號判例參照）。
三、被告楊貴英否認犯行，並辯稱在偵查中所述均屬實在，自訴人欠錢迄今未還，附
    表本票都是自訴人借錢簽發交付等語。經查：前開附表所示四張本票，係自訴人
    自八十四年起，至八十七年間，向楊貴英告貸，並為擔保其債務，基於概括犯意
    ，自八十六年四月起，連續在其簽發本票上偽造其妻邱秀香之背書，交付楊貴英
    以擔保前述債務及借款之證明而予行使，楊貴英因而自其姊即共同被告乙○○○
    處取得款項借予自訴人之事實，業據本院八十八年度訴字第五○一號判決自訴人
    連續行使偽造私文書，足以生損害於他人，而處有期徒刑一年，嗣自訴人不服上
    訴，惟經台灣高等法院以八十九年上訴字二○九四號及最高法院以八十九年台上
    字第七○○一號判決，均駁回上訴而確定，此有前述三份判決書正本附卷可參。
    足證自訴人簽發前述四張本票，係為透過被告楊貴英向被告乙○○○取得借款之
    擔保，並不只是簽發本票換回之前簽發之本票。是本件不能證明被告楊貴英犯罪
    ，爰為無罪之諭知。另被告乙○○○經合法傳喚，無正當理由不到庭，本院認本
    件係應係諭知無罪之案件，爰不待其陳述逕行判決。
據上論斷，應依刑事訴訟法第三百四十三條、第三百零一條第一項前段、第三百零六
條、第三百零七條判決如主文。
中      華      民      國      九十一      年    七      月    五      日
                                    臺灣士林地方法院刑事第二庭
                                        法  官  李  建  忠
右正本證明與原本無異。
如不服本判決應於送達後十日內向本院提出上訴狀。
                                        書記官  曾  韻  蒔
中      華      民      國      九十一      年    七      月    五      日
附表：
┌──┬──────┬───────────┬────────┬────┐
│編號│  票據號碼  │      發票日          │    金   額     │備  註  │
├──┼──────┼───────────┼────────┼────┤
│１  │３９７５２７│八十六年四月一日      │  三十萬元      │        │
├──┼──────┼───────────┼────────┼────┤
│２  │３９７５３５│八十六年十二月二十日  │  三十萬元      │        │
├──┼──────┼───────────┼────────┼────┤
│３  │３９７５３４│八十六年十二月十日    │  二十萬元      │        │
├──┼──────┼───────────┼────────┼────┤
│４  │３９７５３２│八十六年十二月十日    │  三十萬元      │        │
└──┴──────┴───────────┴────────┴────┘
